【裁判字號】    98,毒抗,1018
【裁判日期】    981006
【裁判案由】    聲請觀察勒戒
【裁判全文】
臺灣高等法院臺中分院刑事裁定        98年度毒抗字第1018號
抗  告  人
即  被  告  甲○○
上列抗告人因違反毒品危害防制條例案件，不服臺灣臺中地方法
院中華民國98年8月26日所為更正裁定（98年度毒聲字第393號）
，提起抗告，本院裁定如左：
    主  文
抗告駁回
    理  由
一、抗告意旨略以：(一)判決一經宣示，為該判決之法院，即應受
    其拘束，縱使其後發見違誤，亦不得自行更正，此徵諸刑事
    訴訟法中並無與民事訴訟法第232條同一之規定，其義自明
    ，原審以判決之主文記載錯誤，以裁定將其更正，此項裁定
    ，依法自屬無效。（最高法院26年渝上字第871號判例意旨
    參照）(二)「紐」、「鈕」二字本即互通，原審裁定更正，顯
    然多此一舉，且抗告人無端牽扯本案，至今從未奉接原審於
    98年6月17日所為之判決原本及其正本，徵諸釋字第43號解
    釋既已明示「其經宣示或送達者」始得「參照民事訴訟法第
    232條之規定」，本件自無從適用該號解釋。(三)抗告人因身
    陷本案，已向臺中地方法院檢察署提呈聲請變更期日暨答辯
    理由狀，聲請檢察官迴避狀，狀內並已詳述檢警諸多違背法
    定程序之不法行為，為此爰依法提起抗告，請求撤銷原裁定
    ，更為適法裁定云云。
二、惟查：
  (一)按判決有誤寫、誤算，或其他類此之顯然錯誤者，或其正本
    與原本不符者，法院得以裁定更正之，民事訴訟法第232條
    第1項定有明文，上開規定，依同法第239條規定，於裁定準
    用之。刑事訴訟法雖未有類似更正裁判書類規定，惟依司法
    院大法官釋字第43號解釋要旨，上開民事訴訟法規定，於刑
    事訴訟法準用之。經查，本件原審法院於98年6月17日所為
    之裁定，確有將抗告人即被告甲○○之姓名誤載為「紐少農
    」之情事，此觀卷內所附內政部警政署刑案查詢資料、臺灣
    高等法院被告前案紀錄表、個人基本資料查詢表及被告於警
    、偵程序中歷次簽名等各項資料自明，惟此等錯誤僅係姓名
    記載錯誤，審判對象並無錯誤，並不影響於全案情節與裁定
    之本旨，依前開說明，自得以裁定更正之，是原審於98年8
    月26日所為之更正裁定，於法並無不合。抗告意旨所指最高
    法院26年渝上字第871號判例，因不合時宜，已於91年12月
    17日經最高法院91年度第18次刑事庭會議決議不再援用，並
    於92年1月17日由最高法院依據最高法院判例選編及變更實
    施要點第9點規定以（92）台資字第00040號公告之，抗告人
    援引前開判例指摘原審更正裁定不當，自無可取。
  (二)又本件抗告人確有施用毒品犯行，業據原審法院98年6月17
    日所為之裁定認定甚詳，並引原審裁定書記載之事實、證據
    及理由（如附件）。抗告意旨雖稱本件檢警有諸多違背法定
    程序之不法行為，惟本件係經抗告人同意主動接受警方調查
    ，並同意配合採尿送驗等情，有抗告人98年3月24日之調查
    筆錄及被告親自簽名捺印之採集尿液鑑定同意書1紙在卷可
    憑，且抗告人於同年6月3日接受檢察事務官詢問時，並無一
    語提及本件搜索或採尿過程有何違法不當之處，其嗣後空言
    辯稱檢警程序違法，尚無可採。至抗告意旨所稱其已向檢察
    署具狀聲請變更期日暨答辯云云，亦與本件裁定無涉，自不
    足引為本件判斷之憑據，併此敘明。
  (三)綜上所述，原審法院依檢察官之聲請，援引毒品危害防制條
    例第20條第1項、觀察勒戒處分執行條例第3條第1項之規定
    ，裁定將抗告人送勒戒處所觀察、勒戒。嗣依聲請，將抗告
    人姓名裁定更正為「甲○○」，經核並無不合，抗告意旨所
    稱各節，尚難認有理由，應予駁回。
三、據上論斷，依刑事訴訟法第412條，裁定如主文。
中    華    民    國    98    年    10     月    6    日
            刑事刑十一庭  審判長法  官  陳  朱  貴
                                法  官  陳  慧  珊
                                法  官  郭  同  奇
以上正本證明與原本無異。
不得再抗告。
                                書記官  康  孝  慈
中    華    民    國    98    年    10     月    6    日


司法院資訊處製作；財團法人民間司法改革基金會備份。
